---
title: "Assignment 2"
author: "Jose C Zayas"
date: "`r format(Sys.time(), '%Y-%b-%d, %I:%M %p')`"
output: html_document
---
```{r, message=FALSE}
library(dplyr)
library(gapminder)
```

# R Tutorial 2

#### Q1. What class is the gapminder dataset? Q1. ¿Qué clase es el dataset gapminder?
```{r}
class(gapminder)
```

<br>

#### Q2. Filter a section of gapminder with a life expectancy smaller than 29. Q2. Filtrar una sección de gapminder con esperanza de vida menor a 29.

```{r}
library(dplyr)

gapminder |> 
  filter(lifeExp < 29)
```

<br>

#### Q3 Filter the dataset for the country Rwanda and for years greater than 1979. Q3 Filtrar el dataset para el país Ruanda y para años mayores a 1979.

```{r}
library(dplyr)

gapminder |> 
  filter(country == "Rwanda") |> 
  filter(year > 1979)
```

<br>

#### Q4 Create a new dataset from gapminder excluding the column gdpPercap. Q4 Crear un nuevo dataset a partir de gapminder excluyendo la columna gdpPercap.

```{r}
newgapminder <- gapminder |> 
  select(country, continent, year, lifeExp, pop)

newgapminder
```
 <br>

#### Q5 Arrange the dataset in ascending order of lifeExp.Q5 Ordenar el dataset en orden ascendente según lifeExp.

```{r}
gapminder %>% arrange(lifeExp)
```

<br>

#### Q6 Arrange the dataset in descending order of lifeExp. Q6 Ordenar el dataset en orden descendente según lifeExp.

```{r}
gapminder %>% arrange(desc(lifeExp))
```

<br>

#### Q7 Create a new dataset with only the columns year and lifeExp. Q7 Crear un nuevo dataset con solo las columnas year y lifeExp.

```{r}
gapmindernew <- gapminder |> 
  select(year, lifeExp)

gapmindernew
```

<br>

#### Q8 Filter the dataset for the country Cambodia and show only the columns year and lifeExp. Q8 Filtrar el dataset para el país Camboya y mostrar únicamente las columnas year y lifeExp.

```{r}
gapminder |> 
  filter(country == "Cambodia") |> 
  select(country, year, lifeExp)
```

<br>

#### Q9. Select only the countries in Africa. Q9. Seleccionar únicamente los países que están en África.
```{r}
gapminder |> 
  filter(continent == "Africa")
```

<br>

#### Q10. Create a new column called lifeExp_months that shows life expectancy in months. Q10. Crear una nueva columna llamada lifeExp_months que muestre la esperanza de vida en meses.
```{r}
gapminder |> 
  mutate(lifeExpm = lifeExp * 12) |> 
  select(-lifeExp)
```

